【裁判字號】    89,上易,647
【裁判日期】    890502
【裁判案由】    竊盜
【裁判全文】
臺灣高等法院臺南分院刑事判決          八十九年度上易字第六四七號     Ｃ
      上  訴  人
      即  被  告  甲  ○  ○
右上訴人因竊盜案件，不服臺灣臺南地方法院八十九年度易字第一○六號中華民國八
十九年二月十一日第一審判決（起訴案號：臺灣臺南地方法院檢察署八十九年度偵字
第一一九五○號），提起上訴，本院判決如左：
      主      文
上訴駁回。
甲○○緩刑肆年。
      事      實
一、甲○○與蔡政璋（另經原審簡易庭判處有期徒刑捌月，緩刑年確定在案）共同
    意圖為自己不法之所有，並基於概括犯意，分別於民國八十八年七月間某日，及
    八十八年八月三日凌晨一時許，在臺南市○○路灣裡市場二十五號攤位處之永年
    興茶莊前，由甲○○在旁把風，蔡政璋持客觀上可供凶器使用之螺絲起子（未扣
    案）敲開乙○○所有置於該處之電動玩具內之錢箱，竊取電動玩具內之硬幣，二
    次共計竊得約新臺幣三千元，得手後由二人共同花用。嗣於八十八年八月三日十
    二時三十分許，甲○○又前往上開永年興茶莊處，為乙○○發現因而報警查獲。
二、案經臺南市警察局第六分局報請臺灣臺南地方法院檢察署檢察官偵查起訴。
      理      由
一、訊據上訴人即被告甲○○，對於右揭犯罪事實，坦承不諱，核與被害人乙○○指
    訴之情節相符，且同案共犯蔡政璋亦因犯有上開竊盜犯行，亦經原審臺南簡易庭
    判處有期徒刑八月緩刑三年，有該簡易庭八十八年度南簡字第一○三七號判決在
    卷足參，被告既在同案被告蔡政璋持螺絲起子為上揭竊盜犯行時在場把風，復共
    同與蔡政璋花用所得贓款，足認被告與蔡政璋就上開竊盜犯行間具有犯意聯絡及
    行為分擔至明。本件事證明確，被告犯行堪以認定。
二、按螺絲起子客觀上具有危險性，足以傷害人之身體，為兇器之一種，被告甲○○
    意圖為自己不法之所有，持上揭兇器竊取被害人之財物，核其所為，係犯刑法第
    三百二十一條第一項第三款之竊盜罪。其與同案被告蔡政璋間具有犯意聯絡及行
    為分擔，為共同正犯。又其先後二次犯行，時間緊接，犯罪構成要件相同，顯係
    基於概括之犯意反覆為之，應依連續犯之規定論以一罪並加重其刑。
三、原審因依刑法第二十八條、第五十六條、第三百二十一條第一項第三款，並審酌
    被告犯罪之動機、目的、手段、所生危害、所得利益、其品行智識程度、所得財
    物價值、犯罪後猶飾詞辯解不知悔悟等一切情狀，量處有期徒刑七月，以資懲儆
    。復又螺絲起子一支，因已滅失，不予宣告沒收，經核認事用法，並無不合，量
    刑亦稱允當，上訴意旨，指摘原判決不當，非有理由，應予駁回。
四、惟查：被告在本院審理時，已坦承犯罪，頗有悔悟之意，而同案共犯蔡政璋已經
    原審法院臺南簡易庭判處有期徒刑八月，緩刑三年確定，下手實施之共犯蔡政璋
    受緩刑之宣告，把風之本件被告反未受緩刑之宣告，刑罰將失之平衡，且被告已
    坦承犯罪，而被告未曾受有期徒刑以上之宣告，此有臺灣高等法院被告全國前案
    紀錄表可憑，為偶發初犯，素行尚稱良好，經此起訴審判，信無再犯之虞，本院
    認其刑罰以暫不執行為適當，乃併予宣告緩刑四年，以資惕勵。
據上論斷，應依刑事訴訟法第三百六十八條，刑法第七十四條第一款，判決如主文。
本案經檢察官吳忠賢到庭執行職務。
中    華    民    國      八十九      年      五      月      二        日
                                  臺灣高等法院臺南分院刑事第六庭
                                      審判長法官  林    金    村
                                            法官  顏    基    典
                                            法官  徐    宏    志
右正本證明與原本無異。
不得上訴。
                                      法院書記官  李    梅    菊
中    華    民    國      八十九      年      五      月      三    日
附錄法條：
刑法第三百二十一條第一項：犯竊盜罪而有左列情形之一者，處六月以上五年以下有
                          期徒刑：
                  第三款：攜帶兇器而犯之者。


司法院資訊處製作；財團法人民間司法改革基金會備份。
